【裁判字號】    89,易,2032
【裁判日期】    890825
【裁判案由】    毀損
【裁判全文】
臺灣板橋地方法院刑事判決                       八十九年度易字第二○三二號
    公  訴  人  臺灣板橋地方法院檢察署檢察官
    被      告  丁○○
右列被告因毀損案件，經檢察官提起公訴（八十九年度偵續字第四六號），本院判決
如左：
    主      文
丁○○無罪。
    理      由
一、公訴意旨略以：被告丁○○與丙○○原為同居男女朋友，丁○○因感情問題，於
    民國（下同）八十八年五月三日二十二時許，前往丙○○在臺北縣新莊市○○路
    ○段一六三號所經營之小吃店，以機車油及店內沙拉油傾倒在店內四處，造成滿
    地油漬，致令該處店面不堪使用而毀損之，因認被告丁○○涉犯刑法第三百五十
    四條之毀損罪嫌。
二、按犯罪事實應依證據認定之，無證據不得推定其犯罪事實，刑事訴訟法第一百五
    十四條定有明文，又告訴人之告訴，係以使被告受刑事訴追為目的，是其陳述是
    否與事實相符，仍應調查其他證據以資審認（參照最高法院五十二年臺上字第一
    三○○號判例），又傳聞供述由於轉述他人案外供詞，重複報告原始供述，不免
    因輾轉傳達或以訛傳訛，發生與原始供述歧異，甚至與事實相左之結果，故應認
    無證據能力（參照最高法院八十一年台上字第二七九二號判決意旨）。又犯罪事
    實之認定，應憑真實之證據，倘證據是否真實尚欠明確，自難以擬制推測之方法
    ，為其判斷之基礎（參照最高法院五十三年臺上字第六五六號判例）。
三、公訴人認被告涉犯前揭毀損罪嫌，無非係以告訴人之指訴及證人甲○○、乙○○
    之證述，且被告自承案發前即已無該小吃店之鑰匙，適足以認被告有破壞該小吃
    店之鐵門為其論據；惟訊據被告堅決否認有被訴之毀損犯行，辯稱：八十八年五
    月三日並未至該小吃店等語。經查：詰諸證人甲○○結證稱：「（是否知道五月
    三日晚上誰到告訴人所經營之小吃店倒油？）我是在復興路一段一六五號做生意
    ，但晚上八點多就回去了，我不知道當天晚上發生了什麼事，也不知道是誰倒的
    ，之前在白天曾聽過他們吵架。」（見本院八十九年七月七日訊問筆錄），另證
    人乙○○亦結證稱：「（是否知道五月三日晚上誰到告訴人所經營之小吃店倒油
    ？）我是在復興路一段一六一號做生意，當天晚上沒有在那裡，當天晚上八點多
    就離開，不知道發生了什麼事，但之前被告和告訴人在白天吵架。」、「因為被
    告和告訴人在白天吵架，所以我們晚上就帶小孩回泰山住，小孩還小，但不知道
    有倒油的事，也不知道有抽油的事。」（見本院八十九年七月七日訊問筆錄），
    自證人甲○○、乙○○之上開證詞以觀，均不足以執之而為被告不利之認定；至
    於證人甲○○於警訊中固提及事後曾到該小吃店看到地面有油漬且凌亂不堪，且
    聽鄰居說當天那名男子有在復興路一段一六三號前放前面機車之油，並且揚言要
    潑汽油放火，而附近鄰居很多人有上前阻止；另證人乙○○於警訊中亦曾提及聽
    鄰居講有一名男子在該麵店有破壞並在店內灑滿油及酒等情，惟渠等於警訊中既
    亦陳稱並未親眼目睹何人潑油而係聽聞他人所述，則此傳聞供述自未具證據能力
    ，自不得為被告有罪之佐證。再者，雖被告自承於案發前即已無該小吃店之鑰匙
    ，公訴人以之推論被告因之乃破壞小吃店之鐵門，猶屬臆測，而有未洽，是被告
    所辯尚堪信為真實。準此，公訴人所指之證據既無從資為被告有罪之證明，且查
    無何積極證據足認被告確有上開毀損犯行，既不能證明被告犯罪，依前揭說明，
    本院自應為被告無罪之諭知。
據上論斷，應依刑事訴訟法第第三百零一條第一項前段，判決如主文。
本案經檢察官林宏松到庭執行職務。
中      華      民      國      八十九      年     八     月   二十五   日
                                      臺灣板橋地方法院刑事第五庭
                                          法  官  陳  鴻  清
右正本證明與原本無異。
如不服本判決應於送達後十日內向本院提出上訴狀。
                                          書記官  林  蔚  然
中      華      民      國      八十九      年     八     月    三十    日


司法院資訊處製作；財團法人民間司法改革基金會備份。
